ACORDAO-COMPLETO-2465534

ACÓRDÃO DE RELAÇÃO

ACÓRDÃO DE RELAÇÃO 658/2021 ATA 10/2021 - PLENÁRIO

Acórdão 658/2021-TCU-Plenário
	VISTO e relacionado este processo que cuida de prestação de contas anual do Fundo Constitucional de Desenvolvimento do Nordeste (FNE) , exercício ano 2006.
	Considerando que o presente processo foi autuado nesse Tribunal em 4/7/2007, portanto, há mais de treze anos, e teve seu julgamento sobrestado por decisão do Ministro Marcos Vinicios Vilaça, em 8/4/2008, até que houvesse o julgamento definitivo do TC Processo 022.112/2007-0 (Relator: Ministro Raimundo Carreiro) , que cuidou de Representação sobre possível favorecimento da empresa Frutas do Nordeste do Brasil S.A (Frutan) na concessão de créditos do FNE (peça 10, p. 61-64) .
	Considerando que o processo TC Processo 022.112/2007-0 (Relator: Ministro Raimundo Carreiro) foi apreciado pelo TCU mediante o Acórdão 1875/2017-TCU-Plenário (Relator: Ministro José Múcio Monteiro) , não se confirmando a presumida interferência, porquanto, embora as negociações tenham se iniciado em 2006, a efetiva renegociação da dívida questionada apenas se efetivou no exercício de 2007, motivo por que o TCU determinou fosse o processo de representação apensado ao TC Processo 023.883/2008-3, que tata da prestação de contas do FNE, exercício 2007.
	Considerando que que os fatos relatados no processo TC Processo 022.112/2007-0 (Relator: Ministro Raimundo Carreiro) não afetam o mérito destas contas, pode ser levantado o sobrestamento.
	Considerando os pareceres uniformes da unidade técnica (peças 19 a 21) e a manifestação do Ministério Público junto ao TCU (peça 22) .
	ACORDAM os Ministros do Tribunal de Contas da União, reunidos em Sessão Plenária, em:
com fulcro no art. 157, do Regimento Interno do TCU e do art. 47, da Resolução-TCU 259/2014, levantar o sobrestamento do presente processo;
incluir o nome do Sr. Victor Samuel Cavalcante da Ponte (CPF XXX.091.107-XX) no Rol de responsáveis das presentes contas, haja vista que ele era diretor do Banco do Nordeste do Brasil no período por elas abrangido;
excluir do Rol de responsáveis as seguintes pessoas, visto que, pelo disposto no art. 12, § 6º, incisos VIII, XIII, XV e XVI da IN-TCU 47/2004, elas não fazem parte do Rol de responsáveis das presentes contas: Aila Maria Ribeiro de Almeida Medeiros (CPF XXX.236853-XX) ; João Francisco Freitas Peixoto (CPF XXX.955.433-XX) ; José Lucenildo Parente Pimentel (CPF XXX.680.853-XX) ; João Bosco Ximenes Carmo (CPF XXX.103.453-XX) ; Gildete Mesquita Ribeiro (CPF XXX.445.053-XX) ; Pedro Pucci de Mesquita (CPF XXX.789.473-XX) ; e a pessoa jurídica Banco do Nordeste do Brasil S/A (CNPJ 07.237.373/0001- 20) ;
com fundamento nos arts. 1º, inciso I, 16, inciso II, 18 e 23, inciso II, da Lei 8.443/1992, c/c os arts. 1º, inciso I, 208 e 214, inciso II, do Regimento Interno, que sejam julgadas regulares com ressalva em face das falhas relacionadas na matriz constante do anexo I da instrução as contas dos responsáveis a seguir nominados, dando-lhes quitação: Roberto Smith (CPF XXX.320.438-XX) , ex-presidente do BNB, Luiz Ethewaldo de Albuquerque Guimarães (CPF XXX.141.923-XX) , Pedro Rafael Lapa (CPF XXX.167.544-XX) , Francisco de Assis Germano Arruda (CPF XXX.970.463-XX) , Augusto Bezerra Cavalcanti Neto (CPF XXX.379.364-XX) , Pedro Eugênio de Castro Toledo Cabral (CPF XXX.763.984-XX) , Victor Samuel Cavalcante da Ponte (CPF XXX.091.107-XX) , ex-diretores do BNB;
com fundamento nos arts. 1º, inciso I, 16, inciso I, 17 e 23, inciso I, da Lei 8.443/1992, julgar regulares as contas dos Srs. Ciro Ferreira Nogueira (CPF XXX.055.093-XX) , Pedro Brito do Nascimento (CPF XXX.166.453-XX) , Silvana Maria Parente Neiva Santos (CPF XXX.676.823-XX) , Ministros da Integração Nacional no período abrangido por estas contas, dando-lhes quitação plena;
enviar cópia do presente Acórdão ao Fundo Constitucional de Desenvolvimento do Nordeste e ao Banco do Nordeste do Brasil, informando que a presente deliberação, acompanhada do Relatório e do Voto que a fundamenta, está disponível para a consulta no endereço www.tcu.gov.br/acordaos, além de esclarecer que, caso requerido, o TCU poderá fornecer sem custos as correspondentes cópias, de forma impressa;
com fundamento no art. 169, III, do Regimento Interno do TCU, arquivar a presente prestação de contas.
	
1. Processo TC-Processo 018.501/2007-2 (PRESTAÇÃO DE CONTAS - Exercício: 2006) 
	1.1. Responsáveis: Augusto Bezerra Cavalcanti Neto (XXX.379.364-XX) ; Ciro Ferreira Gomes (XXX.055.093-XX) ; Francisco de Assis Germano Arruda (XXX.970.463-XX) ; Luiz Ethewaldo de Albuquerque Guimaraes (XXX.141.923-XX) ; Pedro Brito do Nascimento (XXX.166.453-XX) ; Pedro Eugênio de Castro Toledo Cabral (XXX.763.984-XX) ; Pedro Rafael Lapa (XXX.167.544-XX) ; Roberto Smith (XXX.320.438-XX) ; Silvana Maria Parente Neiva Santos (XXX.676.823-XX) ; Victor Samuel Cavalcante da Ponte (XXX.091.107-XX) 
	1.2. Órgão/Entidade: Fundo Constitucional de Financiamento do Nordeste
	1.3. Relator: Ministro Raimundo Carreiro
	1.4. Representante do Ministério Público: Subprocurador-Geral Lucas Rocha Furtado
	1.5. Unidade Técnica: Secretaria de Controle Externo do Desenvolvimento Econômico (SecexDesen) .
	1.6. Representação legal: Haroldo Maia Junior e outros, representando Banco do Nordeste do Brasil S.a.; Célia Maria Rufino de Sousa e outros, representando Fundo Constitucional de Financiamento do Nordeste e Banco do Nordeste do Brasil S.a.. 
	1.7. Determinações/Recomendações/Orientações: não há.

Augusto Bezerra Cavalcanti Neto (XXX.379.364-XX); Ciro Ferreira Gomes (XXX.055.093-XX); Francisco de Assis Germano Arruda (XXX.970.463-XX); Luiz Ethewaldo de Albuquerque Guimaraes (XXX.141.923-XX); Pedro Brito do Nascimento (XXX.166.453-XX); Pedro Eugênio de Castro Toledo Cabral (XXX.763.984-XX); Pedro Rafael Lapa (XXX.167.544-XX); Roberto Smith (XXX.320.438-XX); Silvana Maria Parente Neiva Santos (XXX.676.823-XX); Victor Samuel Cavalcante da Ponte (XXX.091.107-XX)

ACORDAO-COMPLETO-2519405

Acórdão 2299/2022 - Plenário

RAIMUNDO CARREIRO

Subprocurador-Geral Lucas Rocha Furtado

PRESTAÇÃO DE CONTAS (PC)

Secretaria de Controle Externo do Desenvolvimento Econômico (SecexDesen).